臺灣桃園地方法院刑事判決　　　　　　　　　　　　九十三年度簡上字第一０六號
　　上　訴　人
　　即　被　告　甲○○　男　三.
右上訴人因違反毒品危害防制條例案件，不服本院簡易庭九十三年二月四日九十三年
度壢簡字第八九號第一審刑事簡易判決（聲請簡易判決處刑書案號：九十二年度毒偵
字第二三九一號），提起上訴，及檢察官移送併辦（九十三年度毒偵字第一九一七號
），本院管轄之第二審地方法院合議庭判決如左：
    主  文
原判決撤銷。
甲○○連續施用第二級毒品，處有期徒刑肆月，如易科罰金以佰元折算壹日。
        事  實
一、甲○○前因施用第二級毒品案件，經本院以八十九年度毒聲字第一八四五號裁定
    聲字第三０八五號裁定令入戒治處所施以強制戒治，嗣經交付保護管束期滿，經
    台灣桃園地方法院檢察署檢察官於九十年六月三十日以九十年度戒偵字第五五０
    號為不起訴處分確定。詎另行基於施用第二級毒品安非他命之概括犯意，連續於
    九十二年三月三日十三時二十分許及九十三年二月二十三日十五時十分許往前回
    溯九十六小時內之某刻，在臺灣地區某不詳處所，各施用第二級毒品安非他命一
    次。嗣甲○○分別於九十二年三月三日、九十三年二月二十三日至桃園縣警察局
    平鎮分局定期檢驗尿液，所採集之尿液經送鑑驗結果，均呈甲基安非他命陽性反
    應，而悉上情。
二、案經桃園縣警察局平鎮分局報告臺灣桃園地方法院檢察署檢察官偵查後聲請以簡
    易判決處刑暨移送併辦。
    理  由
一、訊據上訴人即被告甲○○矢口否認有何違反毒品危害防制條例之犯行，辯稱：前
    案勒戒、戒治完畢後即未再施用安非他命或其他毒品，且九十二年三月三日採尿
    前伊因感冒有服用西藥，可能因此導致驗尿結果呈安非他命陽性反應云云。惟查
    ：
（一）被告於九十二年三月三日、九十三年二月二十三日先後至桃園縣警察局平鎮分
      局所採集之尿液，經分別送請昭信科技顧問股份有限公司鑑定結果，均呈甲基
      安非他命陽性反應，此有該公司濫用藥物陽性檢體檢驗報告二紙附卷可稽。又
      被告於九十二年三月三日所採集之尿液，經本院再送請法務部調查局複驗結果
      仍呈甲基安非他命陽性反應，此亦有該局鑑驗通知書一紙在本院卷可參。而依
      據上開檢驗報告所載，送檢尿液係以酵素免疫分析法（ＥＩＡ）篩檢後，再以
      氣相層析質譜儀分析法（ＧＣ＼ＭＳ）確認檢驗結果，按氣相層析質譜儀分析
      法，乃目前在確認藥物篩檢結果時，最常採用之確認方法，在良好的操作條件
      下，以氣相層析質譜儀作藥物及其代謝物之定性及定量分析，幾乎不會有偽陽
      性反應產生，此有行政院國軍退除役官兵輔導委員會台北榮民總醫院八十三年
      四月七日（八三）北總內字第０三０五九號函可稽。是被告二次所採集之尿液
      經以上述檢驗方法為初驗及複驗確認後，已可排除偽陽性之發生。
（二）被告雖辯稱九十二年三月三日採尿前伊因感冒有服用西藥，可能因此導致驗尿
      結果呈安非他命陽性反應云云。惟查：經本院調取被告於馬偕福源診所之病歷
      表、處分箋確認結果，被告係於九十二年二月十日、同年月十四日至該診所就
      診，距離被告採尿之同年三月三日已逾半個月，已難遽認被告服用該藥物與驗
      尿結果有何關連性。又上開處分箋所列之藥物均不含甲基安非他命成分，服用
      該藥物後所採集之尿液並不會檢出甲基安非他命成分，此亦有法務部調查局九
      十三年五月二十八日調科壹字第０九三六二四一四三九０號函一紙附卷可稽。
      本件被告之尿液檢體呈甲基安非他命陽性反應之檢驗結果，既經鑑定機關昭信
      科技顧問股份有限公司利用氣相層析質譜儀分析法進行確認檢驗，顯已排除被
      告因服用藥物導致尿液測試呈偽陽性反應之可能。再按安非他命經施用進入人
      體後，經人體代謝作用，約有百分之七十於二十四小時內自尿中排出，約百分
      之九十於九十六小時內自尿中排出，復有行政院衛生署藥物食品檢驗局八十一
      年二月八日（八一）藥檢壹字第００一一五六號函可按，足徵被告確於九十二
      年三月三日十三時二十分許及九十三年二月二十三日採尿前回溯九十六小時內
      之某時，分別有施用第二級毒品安非他命之犯行無訛，被告空言否認施用毒品
      云云，自不足採信。末查，被告前因施用第二級毒品案件，經本院以八十九年
      度毒聲字第一八四五號裁定送勒戒處所觀察、勒戒後，認有繼續施用毒品之傾
      向，再經本院以八十九年度毒聲字第三０八五號裁定令入戒治處所施以強制戒
      治，嗣經交付保護管束期滿，經台灣桃園地方法院檢察署檢察官於九十年六月
      三十日以九十年度戒偵字第五五０號為不起訴處分確定等節，則有臺灣高等法
      院被告全國前案紀錄表、臺灣桃園地方法院檢察署刑案資料查註紀錄表各一紙
      在卷可按，被告於前案強制戒治後五年內再犯施用第二級毒品之事證明確，其
      犯行堪以認定，應予依法論科。
二、核被告甲○○於右揭時、地，非法施用第二級毒品安非他命之行為，係犯毒品危
    害防制條例第十條第二項之施用第二級毒品罪。被告持有安非他命後，進而施用
    ，其持有之低度行為應為施用之高度行為所吸收，不另論罪。被告先後二次施用
    第二級毒品安非他命之犯行，觸犯構成要件相同之罪名，犯意概括，為連續犯，
    應依刑法第五十六條之規定以一罪論，並加重其刑。至被告於九十三年二月二十
    三日採尿前回溯九十六小時內之某時施用第二級毒品安非他命之犯行，雖未據檢
    察官併同聲請簡易處刑，但因與本件聲請簡易判決處刑部分，有連續犯之裁判上
    一罪關係，基於審判不可分原則，本院自應併予審理。
三、原審以被告所犯罪證明確予以論罪科刑，原非無見。然原審就被告於九十三年二
    月二十三日採尿前回溯九十六小時內之某時，亦有施用第二級毒品安非他命之犯
    行，則漏未認定，而未援引刑法第五十六條之規定論以連續犯，容有未洽。被告
    空言指摘原判決不當，雖無理由，惟原審判決既有上開可議之處，自應由本院予
    以撤銷改判。另按對於簡易判決有不服者，得上訴於管轄之第二審地方法院合議
    庭，且該上訴，準用刑事訴訟法第三編第一章及第二章（即上訴編通則章、第二
    審章）之規定，又由被告上訴者，第二審法院不得諭知較重於原審判決之刑，但
    因原審判決適用法條不當而撤銷之者，不在此限，刑事訴訟法第四百五十五條之
    一第一項、第三項、第三百七十條分別定有明文，是本件雖係由被告提起上訴，
    然原審既有前引漏未論以連續犯之適用法條不當，自不受不利益變更禁止原則之
    限制，亦予敘明。爰審酌被告之素行、品行，已有違反毒品危害防制條例前科紀
    錄，且前曾因施用毒品，分別經觀察、勒戒、強制戒治後，仍不知悔改警惕，猶
    繼續施用毒品，惟施用毒品乃自戕行為，及其犯罪後猶飾詞狡辯等一切情狀，量
    處如主文第二項所示之刑，並諭知易科罰金之折算標準，以資懲儆。
據上論斷，應依刑事訴訟法四百五十五條之一第三項、第三百六十九條第一項前段、
第三百七十條但書、第三百六十四條、第二百九十九條第一項前段，毒品危害防制條
例第十條第二項，刑法第十一條前段、第五十六條、第四十一條第一項前段，罰金罰
鍰提高標準條例第二條，判決如主文。
本案經檢察官張尹敏到庭執行職務。
中　　　華　　　民　　　國　　九十三　　年　　　十　　　月　　　七　　　日
                                臺灣桃園地方法院刑事第六庭
                                  審判長法  官  林孟宜
                                        法  官  何俏美
                                        法  官  陳永來
右正本證明與原本無異。
不得上訴。
                                        書記官  劉霜潔
中　　　華　　　民　　　國　　九十三　　年　　　十　　　月　　　七　　　日
附錄本案論罪科刑依據之法條：
毒品危害防制條例第十條：
施用第一級毒品者，處六月以上五年以下有期徒刑。
施用第二級毒品者，處三年以下有期徒刑。
